臺灣苗栗地方法院刑事判決
111年度訴字第52號
公  訴  人  臺灣苗栗地方檢察署檢察官
被      告  李家寶





選任辯護人   何國榮律師（法扶律師）             
上列被告因違反毒品危害防制條例案件，經檢察官提起公訴 （1
10年度偵字第8449號），本院判決如下：
    主  文
李家寶犯販賣第二級毒品未遂罪，處有期徒刑貳年捌月。扣案第
二級毒品甲基安非他命壹包（驗餘淨重0.8654公克，含包裝袋壹
只）沒收銷燬；扣案蘋果廠牌行動電話壹支（含不詳門號SIM卡
壹枚）沒收。
　　犯罪事實
一、李家寶明知甲基安非他命係毒品危害防制條例第2條第2項第
    2款所定之第二級毒品，不得非法持有、販賣，仍基於販賣
    第二級毒品甲基安非他命以營利之犯意，持用蘋果廠牌行動
    電話（含不詳門號SIM卡1枚）與配合警方查緝之吳柏勳以通
    訊軟體LINE聯繫毒品交易細節後，雙方相約在苗栗縣○○鄉○○
    村○○○00○0號前，以新臺幣（下同）5,000元之價格交易甲基
    安非他命1公克，李家寶遂於民國110年12月20日下午3時許
    ，持甲基安非他命1包（驗餘淨重0.8654公克)，搭乘由不知
    情之張良榮所駕駛車牌號碼0000-00號自用小客貨車至上開
    地點欲交易毒品，惟當場為警逮捕而販賣第二級毒品未遂，
    並扣得甲基安非他命1包、蘋果廠牌行動電話1支（含不詳門
    號SIM卡1枚），而查悉上情。
二、案經苗栗縣警察局通霄分局報告臺灣苗栗地方檢察署檢察官
    偵查起訴。
    理  由
一、本案據以認定被告李家寶犯罪之供述證據，其中屬於傳聞證
    據之部分，經檢察官、被告於本院審理時同意作為證據（見
    本院卷第169至170頁），復經本院審酌認該等證據之作成無
    違法、不當或顯不可信之情況，依刑事訴訟法第159條之5 
    第1項規定，均有證據能力。另本案以下所引用之非供述證
    據，並無證據證明係實施刑事訴訟程序之公務員違背法定程
    序所取得，亦有證據能力。
二、認定犯罪事實所憑之證據及理由：
（一）訊據被告對上開犯罪事實坦承不諱（見本院卷第183至184
      頁），核與證人張良榮於警詢、偵查中證述之情節相符（
      見警卷第33至47頁；偵卷第47至49頁），並有苗栗縣警察
      局通霄分局偵查報告、搜索扣押筆錄、扣押物品目錄表、
      扣押物品收據、車輛詳細資料報表、LINE通聯紀錄、LINE
      對話紀錄翻拍照片、現場蒐證畫面、扣押物品及毒品鑑驗
      照片、衛生福利部草屯療養院草療鑑字第1101200181號鑑
      驗書影本等在卷可稽（見警卷第1至3、51至57、103、115
      至177頁；偵卷第82頁），復有甲基安非他命1包、蘋果廠
      牌行動電話1支（含不詳門號SIM卡1枚）扣案可佐，足認
      被告之任意性自白與事實相符，堪以採信。
（二）販賣毒品本屬政府嚴予查緝之不法行為，非可公然為之，
      販賣毒品罪更係重罪，設若無利可圖，衡情一般持有毒品
      者，當不致輕易將持有毒品交付他人；況毒品價格不貲、
      物稀價昂，並無公定之價格，不論任何包裝，均可任意分
      裝增減分量，每次買賣價量，亦可能隨時依雙方間之關係
      深淺、資力、需求量及對行情之認知、來源是否充裕、查
      緝是否嚴緊，購買者被查獲時供述購買對象之可能性風險
      之評估等，因而異其標準，並隨時機動調整，非可一概而
      論，是販賣之利得除經坦承犯行或價量俱臻明確外，委難
      查得實情，販賣之人從價差或量差中牟利方式雖異，其意
      圖營利之非法販賣行為則一，被告於偵訊時亦自承其成本
      為1公克3,500元，本案賣5,000元，伊獲利1,500元等情（
      見偵卷第57頁），足徵被告主觀上有營利之意圖，亦堪認
      定。
（三）綜上，本案事證已臻明確，被告犯行洵堪認定，應予依法
      論科。
三、論罪科刑： 
（一）核被告所為，係犯毒品危害防制條例第4條第6項、第2項
      之販賣第二級毒品未遂罪。被告持有甲基安非他命之低度
      行為，為販賣未遂之高度行為所吸收，不另論罪。
（二）被告就上開犯行，已著手於販賣第二級毒品行為之實施，
      惟因吳柏勳係配合警方查緝毒品上手，並無買受毒品之真
      意，是被告之犯罪尚屬未遂，爰依刑法第25條第2項之規
      定，按既遂犯之刑度減輕其刑。
（三）犯第4條至第8條之罪於偵查及歷次審判均自白者，減輕其
      刑，毒品危害防制條例第17條第2項定有明文。被告於偵
      查及本院審理時，均坦承本案犯行不諱（見偵卷第56至57
      頁；本院卷第183至184頁），爰依毒品危害防制條例第17
      條第2項之規定，遞減輕其刑。
（四）被告固曾於警詢及偵查中供稱其毒品來源係綽號「小伍」
      之林聖豐，惟經偵查機關檢視被告與林聖豐間之電話通話
      或訊息，未能發現其他犯罪事證，是本案僅有被告單一指
      證，經聲請搜索後亦經臺灣臺中地方法院法官以缺乏補強
      證據為由駁回，故本案未因被告供述而查獲其他正犯或共
      犯乙情，有苗栗縣警察局通霄分局111年2月15日霄警偵字
      第1110002602號函暨所附員警職務報告、Instagram對話
      紀錄擷圖等資料、臺灣苗栗地方檢察署111年2月16日苗檢
      松溫110偵8449字第1119003874號函、苗栗縣警察局通霄
      分局111年2月25日霄警偵字第1110003534號函暨所附員警
      職務報告、搜索票聲請資料各1份附卷可憑（見本院卷第7
      5至109、115、147至153頁）。是本案被告尚無毒品危害
      防制條例第17條第1項規定之適用，併此敘明。
（五）爰以被告之責任為基礎，並審酌其於本院審理時自陳在工
      地工作、日薪1,000元、需扶養有肝腫瘤之父親及罹患精
      神疾病（雙極性情感異常，鬱型，中）之母親、為低收入
      戶、父母及弟弟均領有身心障礙證明之生活狀況、高中休
      學之智識程度（見本院卷第23頁低收入戶證明書、第27頁
      身心障礙證明影本、第29頁診斷證明書、第185頁審判筆
      錄）；被告於警詢、偵訊及本院審理時均坦承犯行，並有
      於偵查中指認其毒品來源，雖嗣後未能因而查獲其他正犯
      或共犯，然已足表彰其犯後配合警方辦案之犯罪後態度，
      復參以被告本案販賣毒品之數量、價格等一切情狀，量處
      如主文所示之刑。
四、沒收：
（一）扣案之甲基安非他命1包（驗餘淨重0.8654公克）屬查獲
      之毒品，應依毒品危害防制條例第18條第1項前段規定宣
      告沒收銷燬之，又盛裝上揭甲基安非他命之包裝袋，無論
      鑑定機關鑑定時以何種方式刮取分離毒品秤重，其包裝袋
      均仍會有極微量毒品殘留，應整體視為第二級毒品，連同
      袋內毒品一併沒收銷燬。至鑑驗用罄之部分，因已滅失，
      應不再為沒收之諭知。
（二）扣案之蘋果廠牌行動電話1支（含不詳門號SIM卡1枚）係
      供被告本案販賣甲基安非他命所用之物，業據其於本院審
      理時供承在卷（見本院卷第182至183頁），並有前揭LINE
      對話紀錄在卷可憑，爰依毒品危害防制條例第19條第1項
      規定宣告沒收。
據上論斷，應依刑事訴訟法第299條第1項前段，毒品危害防制條
例第4條第2項、第6項、第17條第2項、第18條第1項前段、第19
條第1項，刑法第11條、第25條第2項，判決如主文。
本案經檢察官邱舒虹提起公訴、檢察官林宜賢到庭執行職務。
中　　華　　民　　國　　111 　年　　3 　　月　　22　　日
            刑事第二庭  審判長法  官  林卉聆
                              法  官  魏正杰
                              法  官  林信宇
以上正本證明與原本無異。　　　　　　　　　　　　　　　　
如不服本判決應於收受判決後20日內向本院提出上訴書狀，並應
敘述具體理由。其未敘述上訴理由者，應於上訴期間屆滿後20日
內向本院補提理由書(均須按他造當事人之人數附繕本)「切勿逕
送上級法院」。
                              書記官  林佩萱
中　　華　　民　　國　　111 　年　　3 　　月　　22　　日
附錄本案論罪法條全文：
毒品危害防制條例第4條
製造、運輸、販賣第一級毒品者，處死刑或無期徒刑；處無期徒
刑者，得併科新臺幣3千萬元以下罰金。
製造、運輸、販賣第二級毒品者，處無期徒刑或10年以上有期徒
刑，得併科新臺幣1千5百萬元以下罰金。
製造、運輸、販賣第三級毒品者，處7年以上有期徒刑，得併科
新臺幣1千萬元以下罰金。
製造、運輸、販賣第四級毒品者，處5年以上12年以下有期徒刑
，得併科新臺幣5百萬元以下罰金。
製造、運輸、販賣專供製造或施用毒品之器具者，處1年以上7年
以下有期徒刑，得併科新臺幣1百50萬元以下罰金。
前五項之未遂犯罰之。